最　高　行　政　法　院　裁　定　　　　　　　　　九十三年度裁字第一三一三號
　　上　訴　人　甲○○
　　被 上訴 人　勞工保險局
　　代　表　人　史　哲
右當事人間因勞保事件，上訴人對於中華民國九十二年五月二十八日臺北高等行政法
院九十二年度訴字第一七六九號判決，提起上訴，本院裁定如左：
　　主  文
上訴駁回。
上訴審訴訟費用由上訴人負擔。
　　理  由
一、按對於高等行政法院判決之上訴，非以其違背法令為理由，不得為之，行政訴訟
    法第二百四十二條定有明文。同法第二百四十三條第一項規定，判決不適用法規
    或適用不當者，為違背法令；而判決有第二百四十三條第二項所列各款情形之一
    者，其判決當然違背法令。又提起上訴，應以上訴狀表明上訴理由並應添具關於
    上訴理由之必要證據，復為同法第二百四十四條第一項第四款及第二項所明定。
    準此，當事人提起上訴，如以原審判決有行政訴訟法第二百四十三條第一項不適
    用法規或適用不當為理由時，其上訴狀應有具體之指摘，並揭示該法規之條項或
    其內容；如以原審判決有第二百四十三條第二項所列各款情形之當然違背法令為
    理由時，其上訴狀應揭示合於該款之事實。如上訴狀未依此項方法表明，或其所
    表明者，顯與上開法條規定之情形不相合時，即難認為已對原審判決之違背法令
    有具體之指摘，其上訴自難認為合法。
二、本件上訴意旨略謂：上訴人在原審主張於民國八十八年九月二十二日於工作時間
    跌倒，曾提及當日曾向主管股長報告摔倒之事，亦曾多次向雇主以書面陳明摔倒
    並請求補助，原審對此不察，亦未就相關之人證予以調查，有應調查證據而未調
    查之違法。又上訴人因參加雇主舉辦之秋節產品展售會，應屬勞工保險被保險人
    因執行職務致傷病審查準則第十條第一項「被保險人經雇主指派參加‧‧‧其他
    活動‧‧‧」之情形，而上訴人跌倒之處所為工作場所往返展售會場之必經之路
    ，應視為參加活動期間所受傷害，原審未予辨明，即引用上訴人未主張之條文，
    駁回上訴人之主張，適用法規顯有錯誤云云。
三、經核上開理由，無非對於原審取捨證據、認定事實之職權行使事項，任加指摘，
    並未表明原判決究有如何違背經驗法則或論理法則之具體情事，難認已對原判決
    之違背法令有具體之指摘；又上訴人雖泛指原判決適用法規顯有錯誤，惟未具體
    表明原判決究有如何違背法規，或與解釋、判例有所何牴觸之情形及其法規之依
    據，依首揭說明，其上訴自屬不合法，應予駁回。
四、依行政訴訟法第二百四十九條第一項前段、第一百零四條、民事訴訟法第九十五
    條、第七十八條，裁定如主文。
中　　華　　民　　國　　九十三　　　年　　　十　　　　月　　二十一　　　日
                    最 高 行 政 法 院  第 三 庭
                                審 判 長 法  官　　　廖　政　雄
                                         法  官      吳  錦  龍
                                         法  官　　　林　清　祥
                                         法  官　　　鍾　耀　光
                                         法  官　　　姜　仁　脩
右  正  本  證  明  與  原  本  無  異
　　　　　　　　　　　　　　　　　　　　 法院書記官　蘇  金  全
中　　華　　民　　國　　九十三　　　年　　　十　　　　月　　二十一　　　日
